# "投资方应首先考虑被投资方设立的目的及其设计"这句话怎么理解？

提问人：geowalker 时间：2016-03-14 17:40:26
“对被投资方设立的目的及其设计的分析贯穿判断控制的始终”
—————————————————————————————————————————— 我想请问，被投资方的设立目的与设计，与投资方能否控制到底有何关系？能否构成控制，应该取决于投资方投资的目的（例如投资性主体），怎么会取决于被投资方的目的设立目的呢？另外，“设计”一词究竟为合意？
谢谢大家

回答人：chenyiwei
当评估对被投资方的控制时，投资方应考虑被投资方的设立目的及设计，以明确哪些是相关活动，相关活动的决策机制，谁拥有现时能力主导这些活动，以及谁从这些活动中获得可变回报。 了解被投资方的设立目的和设计有助于了解每个投资方的目的，即：投资方为何参与被投资方的相关活动，参与了哪些活动。因此在识别哪个投资方控制被投资方时，了解被投资方的设立目的和设计非常关键。被投资方的设立目的和设计在控制判断的很多环节都需要考虑。 具体来说，了解被投资方的设立目的和设计有助于确定以下方面：  被投资方存在哪些风险，投资方参与被投资方相关活动可能产生哪些风险？  相关活动是指哪些活动？  被投资方相关活动的决策机制是怎样的？  哪个投资方有能力主导被投资方的相关活动？  哪些投资方能够通过参与被投资方相关活动而享有其可变回报？  被投资方相关活动如何影响投资方的回报？  如果投资方拥有对被投资方的权力、享有其可变回报，那么它是否有能力运用其对被投资方的权力影响其回报金额？ 如果对被投资方的控制是通过持有被投资方权益工具而获得一定比例表决权或是潜在表决权的方式来实现，在不存在其他改变决策机制的安排时，控制的评估主要着重于判断哪一方（如有）
能够通过行使表决权来决定被投资方的财务和经营政策。例如，在最简单的情况下，在不存在其他因素时，通常持有半数以上表决权的投资方控制被投资方，但是如果章程或者其他协议有某些特殊约定，例如，被投资方相关活动的决策需要三分之二以上表决权比例通过，在这种情况下，拥有半数以上表决权并不意味着必然能够对被投资方实施控制。 如果在被投资方的设计中，表决权不是判断能否控制被投资方的决定性因素，其仅与被投资方的日常行政管理活动有关，而被投资方的相关活动可能是由其他合同安排规定的，则在这种情况下，投资方在考虑被投资方的设立目的和设计时，还应考虑被投资方的设立带来了哪些风险和收益；被投资方将哪些风险和收益转移给了参与其活动的各方；投资方是否面临这些风险和收益。所考虑的风险不仅包括下行风险，也包括可能的上行收益。